臺灣板橋地方法院刑事判決　　　　　　　96年度訴字第2572號
公　訴　人　臺灣板橋地方法院地檢署檢察官
被　　　告　甲○○
上列被告因違反毒品危害防制條例案件，經檢察官提起公訴（九
十六年度偵字第一二七九六號），本院判決如下：
    主  文
甲○○犯如附表主文欄所示之罪，分別處如附表主文欄所示之刑
，應執行有期徒刑參年陸月。
    事  實
一、甲○○前於民國八十二年、八十三年間因違反藥事法、侵占
    、煙毒等案件，先後經臺灣高等法院以八十三年度上訴字第
    三二二二號判處有期徒刑七月、臺灣桃園地方法院以八十二
    年度訴字第一七四二號判處有期徒刑五月、本院以八十二年
    度易字第六一四九號判處有期徒刑四月、臺灣桃園地方法院
    以八十三年度訴字第一三一三號判處有期徒刑三年四月、一
    年六月、三年確定，上述案件經臺灣桃園地方法院以八十四
    年度聲字第二九三二號裁定應執行有期徒刑八年六月確定，
    於八十七年七月四日縮短刑期假釋出監，嗣經撤銷假釋，執
    行殘刑有期徒刑三年九月十九日，於九十二年二月一日（起
    訴書誤載同年一月三十一日）縮短刑期執行完畢。詎甲○○
    仍不知悔改，明知海洛因為毒品危害防制條例所規定之第一
    級毒品，不得非法持有、轉讓，竟基於轉讓第一級毒品海洛
    因之犯意，分別於附表所示之時間、地點，轉讓如附表所示
    數量之第一級毒品海洛因予丙○○、楊詔隆、乙○○等人。
    嗣於九十六年六月二日上午十一時五十五分許，經警在甲○○位於臺北縣樹林市○○街七十一巷四號二樓住處執行搜索
    時，當場查獲甲○○、丙○○、楊詔隆，並扣得甲○○所有
    供其施用之第一級毒品海洛因三包（毛重五點六公克，驗餘
    淨重四點六公克），及施用海洛因時所用之提撥器三支、注
    射針筒四支、電子磅秤一臺、分裝袋二十八只與00000
    00000號行動電話一支（含ＳＩＭ卡）；復經警循線於
    同日上午十二時三十分許，在臺北縣板橋市○○路「全聯社
    」前查獲乙○○。
二、案經臺北縣政府警察局樹林分局報請臺灣板橋地方法院檢察
    署檢察官偵查起訴。
    理  由
一、證據能力：
    按被告以外之人於審判外之陳述，雖不符同法第一百五十九
    條之一至第一百五十九條之四之規定，而經當事人於審判程
    序同意作為證據，法院審酌該言詞陳述或書面陳述作成時之
    情況，認為適當者，得為證據；當事人、代理人或辯護人於
    法院調查證據時，知有同法第一百五十九條第一項不得為證
    據之情形，而未於言詞辯論終結前聲明異議者，視為有前項
    之同意，刑事訴訟法第一百五十九條之五第一項、第二項定
    有明文。查被告甲○○對於證人丙○○、楊詔隆、乙○○於
    警詢、偵查中陳述之證據能力意見，於本院歷次準備程序及
    審理中均未爭執，且本院言詞辯論程序終結前，被告亦未就
    上開證據方法之證據能力部分聲明異議，本院審酌證人丙○○、楊詔隆、乙○○於警詢、偵查中陳述作成情況，並無不
    當情形，且上開證人於偵查中向檢察官所為之陳述，均經具
    結在案，復無證據證明上開證人偵查中之陳述有顯不可信之
    情況。是依首揭規定，上開證人警詢、偵查中之陳述，均具
    有證據能力，合先敘明。
二、認定犯罪事實所憑之證據及理由：
    訊據被告甲○○固對於附表編號一至三、六、七所示時地，
    提供第一級毒品海洛因予丙○○、楊詔隆、乙○○施用之事
    實，於警詢、偵查及本院審理中均坦承不諱，惟矢口否認有
    被訴轉讓第一級毒品海洛因之犯行，辯稱：伊與丙○○、楊
    詔隆、乙○○等人是好朋友，因他們藥癮發作，伊就拿海洛
    因請他們，這樣行為只是幫助施用第一級毒品而已，並不構
    成轉讓第一級毒品罪；且伊僅於九十六年六月二日查獲當天
    有請楊詔隆施用海洛因一次而已，並未於九十六年五月底或
    六月一日提供海洛因給楊詔隆施用，而伊警詢時係因藥癮發
    作致意識不清，才會說有於上開時間拿海洛因給楊詔隆施用
    云云。經查：
(一)被告於附表編號一至三、六、七所示時地，無償提供第一級
    毒品海洛因予丙○○、楊詔隆、乙○○施用之事實，業據被
    告於警詢、偵查及本院審理中供承在卷，核與證人丙○○、
    楊詔隆於警詢、偵查中之證述，及證人乙○○於警詢、偵查
    及本院審理中證述之情節相符。又被告復於附表編號四、五
    所示時、地，無償提供第一級毒品海洛因予楊詔隆施用之事
    實，亦據被告於警詢、偵查及本院歷次準備程序中供承在卷
    ，並與證人楊詔隆於警詢、偵查中之證述情節相符。另證人
    丙○○、楊詔隆、乙○○於九十六年六月二日為警查獲前均
    因施用第一級毒品海洛因之犯行，經臺灣板橋地方法院檢察
    署檢察官分別以九十六年度毒偵字第四三三０號、九十六年
    度毒偵字第四三二八號、第四六八五號、第四八七四號及九
    十六年度毒偵字第四三三一號向本院提起公訴在案，亦有上
    開證人之臺灣高等法院被告前紀錄表共三份在卷可稽。
(二)被告雖於本院審理中辯稱：伊未於九十六年五月底、六月一
    日提供海洛因給楊詔隆施用，伊警詢時係因藥癮發作致意識
    不清，才會說有於上開時間拿海洛因給楊詔隆施用云云。惟
    查，被告於警詢時已供承其有轉讓海洛因給楊詔隆三次，時
    間分別為六月二日早上、昨天（指六月一日）早上及三、四
    天前的早上，差不多都是早上八時許，楊詔隆就會來伊住處
    ，跟伊拿約零點一五公克的海洛因等語；又於九十六年六月
    二日偵查中亦供承伊只是請楊詔隆、丙○○他們施用，沒有
    賣毒品給他們，伊於九十六年五月間早上七、八點請楊詔隆
    用過海洛因，楊詔隆就直接在伊住處施用，伊總共請楊詔隆
    施用過二、三次等語，而證人楊詔隆於該次偵查中復當庭證
    述被告上開偵查中之供述屬實等語。另被告於九十六年六月
    十三日偵查中供述伊有請過楊詔隆二、三次毒品海洛因，每
    次零點一公克，時間是六月二日上午、六月一日及五月底各
    一次，楊詔隆都到伊住處拿毒品，伊沒有收錢等語；又證人
    楊詔隆於九十六年六月二時五日偵查中亦供證稱：被告請過
    伊三次毒品海洛因，時間是六月一日、六月二日及五月底共
    三次，每次都請一點點等語。綜上，足徵被告於警詢、偵查
    中業已供承其於九十六年五月底、六月一日有提供海洛因給
    楊詔隆施用等情，核與證人楊詔隆供證之情節相符，且徵之
    被告為警查獲後於警詢、第一次偵訊中均能明確供述其有轉
    讓海洛因給楊詔隆等人施用，伊沒有販賣毒品等語，且被告
    為警查獲當日下午在警局亦可接受警方之詢問及採尿，其並
    於警詢筆錄、逮捕通知書等相關文件上簽名捺印，復於警詢
    結束前供稱其警詢供述係出於自由意識下所為陳述等語，故
    就被告案發為警查獲後之之行為及反應以觀，其於本件警詢
    時，顯然未有意識不清，致其警詢筆錄與事實不合之情形可
    言，是被告於本院審理中空言辯稱伊未於九十六年五月底、
    六月一日提供海洛因給楊詔隆施用，伊警詢時係因藥癮發作
    致意識不清云云，顯係卸責之詞，洵非足採。綜上，被告確
    於附表編號一至七所示時地，無償提供第一級毒品海洛因予
    證人丙○○、楊詔隆、乙○○施用等犯行，堪以認定。
(三)按毒品危害防制條例第八條第一項轉讓第一級毒品罪所稱之
    「轉讓」，係指行為人非基於營利之目的，將第一級毒品之
    所有權移轉予他人而言，至於受移轉人事後是否擔負以種類
    、品質、數量相同之物返還之義務及曾否返還，則均非所問
    （最高法院九十三年度台上字第六六五號判決意旨參照）。
    查被告供承其將附表所示數量之毒品海洛因免費提供證人丙○○、楊詔隆、乙○○等人施用，足認被告已將上述第一級
    毒品海洛因之所有權移轉予丙○○、楊詔隆、乙○○等人施
    用完畢，是被告所為符合毒品危害防制條例第八條第一項之
    轉讓第一級毒品罪之要件甚為明確，則被告於本院審理中空
    言辯稱其行為僅成立幫助證人丙○○、楊詔隆、乙○○施用
    第一級毒品云云，自非足採。
(四)綜上所述，被告所辯各節，均非足採。本案事證明確，被告
    轉讓第一級毒品海洛因之犯行，洵堪認定，應依法論科。
三、論罪科刑：
    按海洛因係屬毒品危害防制條例第二條第一項第一款所稱之
    第一級毒品。核被告如附表所示七次轉讓海洛因之所為，均
    係犯毒品危害防制條例第八條第一項之轉讓第一級毒品罪。
    其轉讓第一級毒品海洛因前持有海洛因之低度行為，應為轉
    讓海洛因之高度行為所吸收，不另論罪。又被告如附表所示
    七次轉讓海洛因之犯行，其係於不同時間、地點所為，且各
    次轉讓之對象並不相同，與接續犯之要件不合，足認被告各
    次轉讓海洛因之犯意各別，自應予分論併罰。又被告前有如
    事實欄所載之犯罪執行完畢紀錄，有臺灣高等法院被告全國
    前案紀錄表一份在卷可按，其於受有期徒刑執行完畢後，五
    年以內故意再犯有期徒刑以上刑之七罪，均為累犯，應依刑
    法第四十七條第一項之規定加重其刑。爰審酌被告素行不佳
    ，其轉讓海洛因對於施用者及社會所生之危害，兼衡被告犯
    罪之動機、目的、手段、其係國中畢業之智識程度（參警詢
    筆錄記載），每次轉讓海洛因之數量不多（均未達「轉讓持
    有毒品加重其刑之數量標準」第二條第一項第一款所定加重
    其刑之法定標準﹝淨重五公克以上﹞），及被告犯後於審理
    中坦承於附表編號一至三、六、七所示時地無償提供毒品海
    洛因予丙○○、楊詔隆、乙○○施用，惟飾詞否認有轉讓海
    洛因犯行之態度等一切情狀，分別量處如主文所示之刑，並
    定其應執行之刑，以示懲儆。另被告所犯如附表所示之轉讓
    第一級毒品之犯罪時間，均係九十六年四月二十四日以後，
    依中華民國九十六年罪犯減刑條例第二條第一項規定，本件
    自不得援引上開減刑條例之規定予以減刑，併予敘明。
四、至扣案之第一級毒品海洛因三包（驗餘淨重四點六公克）、
    海洛因提撥器三支、注射針筒四支、電子磅秤一臺、分裝袋
    二十八只等物，係被告所施用之毒品及其施用毒品海洛因時
    所用之物，業據被告於本院警詢、審理中供明在卷，亦查無
    其他證據足以證明上開毒品等物件與本案被告轉讓海洛因犯
    行有何關聯，應認與本案無涉，自不於本案併予宣告沒收銷
    燬及宣告沒收，附此敘明。
據上論斷，應依刑事訴訟法第二百九十九條第一項前段，毒品危
害防制條例第八條第一項，刑法第十一條前段、第四十七條第一
項、第五十一條第五款，判決如主文。
本案經檢察官鄭潔如到庭執行職務。
中　　華　　民　　國　　96　　年　　10　　月　　4 　　日
                                      法  官  白光華
                                      法  官  曾淑娟
                                      法  官  楊志雄
以上正本證明與原本無異
如不服本判決應於送達後十日內向本院提出上訴狀
                                      書記官  陳春銘
中　　華　　民　　國　　96　　年　　10　　月　　4 　　日
附錄本案論罪科刑法條全文：
毒品危害防制條例第8條
轉讓第一級毒品者，處1 年以上7 年以下有期徒刑，得併科新臺
幣1 百萬元以下罰金。
轉讓第二級毒品者，處6 月以上5 年以下有期徒刑，得併科新臺
幣70萬元以下罰金。
轉讓第三級毒品者，處3 年以下有期徒刑，得併科新臺幣30萬元
以下罰金。
轉讓第四級毒品者，處1 年以下有期徒刑，得併科新臺幣10萬元
以下罰金。
前四項之未遂犯罰之。
轉讓毒品達一定數量者，加重其刑至二分之一，其標準由行政院
定之。
附  表：
┌──┬───┬─────┬────────┬────┬──────────┐
│編號│姓  名│時     間 │地            點│轉讓毒品│主  文              │
│    │      │          │                │之種類及│                    │
│    │      │          │                │數量    │                    │
├──┼───┼─────┼────────┼────┼──────────┤
│ 一 │丙○○│96年5月間 │臺北縣樹林市八德│約0.15公│甲○○轉讓第一級毒品│
│    │      │某日      │街71巷4號2樓    │克之海洛│，累犯，處有期徒刑壹│
│    │      │          │                │因      │年貳月。            │
├──┼───┼─────┼────────┼────┼──────────┤
│ 二 │丙○○│96年5月30 │同上            │同上    │甲○○轉讓第一級毒品│
│    │      │日下午4時 │                │        │，累犯，處有期徒刑壹│
│    │      │許        │                │        │年貳月。            │
├──┼───┼─────┼────────┼────┼──────────┤
│ 三 │丙○○│96年6月2日│同上            │同上    │甲○○轉讓第一級毒品│
│    │      │上午8時許 │                │        │，累犯，處有期徒刑壹│
│    │      │          │                │        │年貳月。            │
├──┼───┼─────┼────────┼────┼──────────┤
│ 四 │楊詔隆│96年5月底 │同上            │同上    │甲○○轉讓第一級毒品│
│    │      │某日      │                │        │，累犯，處有期徒刑壹│
│    │      │          │                │        │年肆月。            │
├──┼───┼─────┼────────┼────┼──────────┤
│ 五 │楊詔隆│96年6月1日│同上            │同上    │甲○○轉讓第一級毒品│
│    │      │          │                │        │，累犯，處有期徒刑壹│
│    │      │          │                │        │年肆月。            │
├──┼───┼─────┼────────┼────┼──────────┤
│ 六 │楊詔隆│96年6月2日│同上            │同上    │甲○○轉讓第一級毒品│
│    │      │          │                │        │，累犯，處有期徒刑壹│
│    │      │          │                │        │年貳月。            │
├──┼───┼─────┼────────┼────┼──────────┤
│ 七 │乙○○│96年5 月間│同上            │約0.01公│甲○○轉讓第一級毒品│
│    │      │某日      │                │克之海洛│，累犯，處有期徒刑壹│
│    │      │          │                │因      │年貳月。            │
└──┴───┴─────┴────────┴────┴──────────┘
